TEILO MILLET

☑ teilomillet@proton.me

+33619187795

9 Paris, 75012

in teilomillet

Analytics Engineer

SUMMARY

Basé à Paris, j'ai de l'expérience dans la conception de tableaux de bord propres et efficaces, d'applications de données et j'ai occupé plusieurs rôles dans la vente B2C/B2B où j'ai pu communiquer avec des C-LEVEL. J'aime les jeux de société, le cinéma et la lecture de livres scientifiques. Je suis intéressé par le "growth", l'ingénierie des données, la finance et la géopolitique

SKILLS

Bash

LANGUAGES Python, SQL, MySQL MS Office, Sheet HTML/CSS

ANALYTICS Data Modelling Streamlit Visual Studio, Tableau, Power BI **Data Transfert** BeautifulSoup, Dorks GraphQL, REST API Bardeen, Zapier

Autres Data Applications Snowflake (Badge 1) Lusha, Airtable Hubspot

EXPERIENCE

Data Analyst | Projets | Téle-travail | July 2021 - Present

- Recherche de sources de données sur Internet. Requettage d'API pour créer des dataframes.
- Création et préparation d'une base de données MySQL pour réaliser une étude sanitaire sur la sous-alimentation dans les pays du monde et en déterminer les raisons.
- Analyser les ventes de plusieurs librairies et de leur site e-commerce afin d'établir les meilleures ventes selon différents critères. Création de graphiques pour montrer les résultats et les conclusions à mon superviseur.
- Réalisation d'une étude de marché sur l'industrie du poulet pour une entreprise qui souhaite se développer à l'international.
- Réalisation d'un algorithme qui utilise une régression logistique pour déterminer si un billet de banque est authentique avec une probabilité supérieure à 98 %.
- Prédire le futur revenu de l'enfant d'un client bancaire dans le monde, en utilisant le revenu des parents, le revenu moyen du pays et l'indice de Gini.
- Prévoir la demande en électricité à Paris pour 2022 en utilisant des modèles de régression linéaire et/ou ARIMA.

Business Development Representative | Liberkeys | Paris, 75 | Oct 2020 - Nov 2020

- Faire passer le nombre de rendez-vous qualifiés de 40 à 60 en conseillant et en donnant du feedback à mon équipe.
- Prendre plus de 40 rendez-vous qualifiés en créant un argumentaire et un gestionnaire d'objections

Business Developer France | ResponseConcepts | Amsterdam, NL | Aug 2019 - July 2020

- Démarcher de nouveaux clients et manager leurs campagnes de generation de leads afin d'augmenter la part de marché de l'entreprise en France.
- Realisation de test A/B et analyse des données afin d'augmenter le taux de contact de 100% en moyenne.
- Augmentation du CA client de 300% en moyenne, en communicant les résultats et recommendation à des C-LEVEL.
- Génération de 4 nouvelles affaires par mois en automatisant la génération de leads avec Sales Navigator et des datas scrappers.
- Création d'un argumentaire de vente et d'un gestionnaire d'objections pour des sociétés de télémarketing dans le domaine de l'assurance, de l'énergie et du BTP afin d'augmenter le taux de conversion.

Customer Support Associate | Nike.com | Paris, 75 | Feb 2019 - July 2019

Aider plus de 5000 clients en résolvant leurs questions, en recommandant des solutions et en les guidant à travers les caractéristiques et les fonctionnalités.

Commercial Porte-à-Porte | Bureau de l'Habitat Français | Aix-Marseille, 13 | Jan 2018 - Nov 2018

- Chef d'équipe de 5 prospecteurs à charge de prendre plus de 100 rendez-vous par mois.
- Organisation de jeux de rôles pour enseigner et améliorer les performances de l'équipe.
- Ventes one-shot, 35 000€ générés mensuellement.

Alternant | STEF Transport | Cavaillon, 84 | Sept 2016 - Sept 2017

- Construire un tableau de bord de reporting pour aider au suivi des palettes entraînant une économie de 10 260€ sur l'année.
- Charger de communiquer les changements de transports entre les client et amelioration du pole suivi des livraisons.

EDUCATION

ENSAE-ENSAI (OpenClassrooms), 2022

Cert. Data Analyst

DUT Alx-Marseille, 2017

Gestion Logistique et Transport